臺灣高等法院刑事裁定
111年度聲字第1808號
聲  請  人  臺灣高等檢察署檢察官
受  刑  人  何佑祥



上列聲請人因受刑人數罪併罰有二裁判以上，聲請定其應執行之
刑（聲請案號：臺灣高等檢察署111年度執聲字第842號），本院
裁定如下：
    主  文
何佑祥犯如附表所示各罪所處之刑，應執行有期徒刑陸年。
    理  由
一、聲請意旨以：受刑人何佑祥（下稱受刑人）因詐欺等數罪，
    先後經判決確定如附表，應依刑法第50條第1項第1款、第2
    項、第53條、第51條第5款規定，定其應執行之刑，爰依刑
    事訴訟法第477條第1項聲請裁定等語。
二、按裁判確定前犯數罪者，併合處罰之，而數罪併罰有二以上
    裁判者，應定其應執行之刑，其宣告多數有期徒刑者，於各
    刑中之最長期以上，各刑合併之刑期以下，定其刑期，但不
    得逾30年，刑法第50條、第51條第5款、第53條分別定有明
    文。再按刑事訴訟法第370條第2項、第3項，已針對第二審
    上訴案件之定應執行之刑，明定有不利益變更禁止原則之適
    用，於分屬不同案件之數罪併罰有應更定執行刑者，本於同
    為定刑裁定應為相同處理之原則，法院於裁定定應執行之刑
    時，自仍應有不利益變更禁止原則法理之考量，亦即另定之
    執行刑，其裁量所定之刑期，不得較重於前定之執行刑加計
    後裁判宣告之刑之總和，否則即與法律秩序理念及法律目的
    之內部界限有違（最高法院103年度第14次刑事庭決議及最
    高法院93年度台非字第192號判決意旨參照）。
三、經查： 
  ㈠參酌最高法院110年度台抗大字第489號裁定宜予受刑人陳述
    意見機會之意旨，受刑人已於其定刑聲請切結書中表示對本
    件定應執行刑案件的意見(見本院卷第11頁)，合先敘明。
  ㈡受刑人因違反毒品危害防制條例等案件，先後經法院判決判
    處如附表所示之刑，且咸經確定在案（均詳如附表所示），
    而本院為附表所示案件犯罪事實最後判決之法院，有本院被
    告前案紀錄表及各該刑事裁判附卷可稽。又其中受刑人所犯
    如附表編號1至2所示之案件，為得易科罰金之罪；如附表編
    號3至16之案件則為不得易科罰金之罪，屬刑法第50條1項但
    書第1款之情形。茲檢察官依受刑人請求聲請定其應執行之
    刑，此有受刑人民國111年5月11日親自簽名之定刑聲請切結
    書乙份存卷足參（見本院卷第11頁），本院審核認聲請為正
    當，應定其應執行之刑。
  ㈢爰審酌受刑人所犯如附表編號1至2所示之罪為施用第二級毒
    品罪，均屬自戕身體健康之罪；如附表編號3至16所示者均
    為三人以上共同冒用公務員名義詐欺取財罪或三人以上共同
    詐欺取財罪，皆屬欠缺尊重他人財產法益之守法觀念所犯之
    罪，破壞社會秩序，亦損及人與人互動之基本信賴，並考量
    所侵害法益種類、犯罪態樣、手段類似或相同，犯罪時間相
    近，責任非難重複程度較高；另參以附表所示各罪對社會所
    造成危害輕重有別，並斟酌本件對全體犯罪應予之整體非難
    評價程度，暨前述各罪定應執行刑之外部界限（各宣告刑中
    刑期最長之有期徒刑1年10月以上，各刑合併計算之刑期19
    年5月），及不利益變更禁止原則（附表編號1至8、9至15所
    示之罪分別曾經定應執行有期徒刑2年8月、3年3月，加計附
    表編號16所示之罪，合計刑期為有期徒刑7年5月）等應遵守
    之內部界限，定其應執行之刑如主文所示。
  ㈣末按定應執行之刑，不能因犯罪之一部分所科之刑業經執行
    完畢，而認檢察官之聲請為不合法，予以駁回；至已執行部
    分應如何處理，係檢察官指揮執行問題，與定應執行刑之裁
    定無涉，最高法院著有94年度台抗字第47號裁定、93年度台
    抗字第621號裁定可資參照。本件受刑人所犯如附表編號1至
    2所示之罪所處之刑，固已於110年3月17日執行完畢出監，
    此有本院被告前案紀錄表乙份存卷可考（見本院卷第220頁
    ）。然該已執行部分應如何折抵合併所應執行之刑期，屬檢
    察官指揮執行事宜，與定應執行刑之裁定無涉，附此敘明。
四、依刑事訴訟法第477條第1項，刑法第50條第1項第1款、第2
    項、第51條第5款、第53條，裁定如主文。
中　　華　　民　　國　　111 　年　　6 　　月　　1 　　日
                  刑事第十五庭  審判長法  官  陳芃宇
                                      法  官  陳勇松
                                      法  官  陳俞伶
以上正本證明與原本無異。
如不服本裁定，應於收受送達後五日內向本院提出抗告狀。
                                      書記官  朱家麒
中　　華　　民　　國　　111 　年　　6 　　月　　6 　　日
附表： 
編        號  1 2 3         4 罪        名  施用第二級毒品罪 施用第二級毒品罪 三人以上共同冒用公務員名義詐欺取財罪 三人以上共同冒用公務員名義詐欺取財罪 宣   告   刑  有期徒刑3月 有期徒刑3月 有期徒刑1年4月 有期徒刑1年4月 犯 罪 日 期  108年9月29日19至21時許 108年11月9日23時許 108年11月23日9時30分至17時32分許間 108年11月23日10時30分至16時49分許間 偵查（自訴）機關年度案號  臺灣新北地方檢察署109年度毒偵字第1312號 臺灣新北地方檢察署109年度毒偵字第1938號 臺灣彰化地方檢察署109年度偵緝字第226、227號  最後事實審 法    院 臺灣新北地方法院 臺灣新北地方法院          臺灣高等法院臺中分院   案    號 109年度簡字第2627號 109年度簡字第3356號          110年度金上訴字第227號   判決日期 109年5月25日 109年6月29日              110年4月28日  確定判決 法    院 臺灣新北地方法院 臺灣新北地方法院                最高法院   案    號 109年度簡字第2627號 109年度簡字第3356號           110年度台上字第5305號   確定日期 109年7月6日 109年7月29日                 110年9月23日  可否易科罰金          是         是         否         否 備        註  臺灣新北地方檢察署109年度執字第8973號 臺灣新北地方檢察署109年度執字第11068號 臺灣彰化地方檢察署110年度執字第4048號    編號1至2已執畢      編號1至8經本院臺中分院111年度聲字第385號裁定應執行有期徒刑2年8月    

編        號  5 6 7         8 罪        名  三人以上共同詐欺取財罪    宣   告   刑  有期徒刑1年2月 有期徒刑1年1月 有期徒刑1年1月 有期徒刑1年2月 犯 罪 日 期  109年2月8日17時57分至11日11時36分許間 109年2月10日15時30分至11日13時41分間 109年2月11日11時30分至13時45分許間 109年2月9日13時57分至12日14時29分許間 偵查（自訴）機關年度案號                       臺灣新北地方檢察署109年度偵緝字第3192號    最後事實審 法    院 臺灣新北地方法院     案    號 110年度審訴字第180號     判決日期 110年3月31日    確定判決 法    院 臺灣新北地方法院     案    號 110年度審訴字第180號     確定日期 110年11月17 日    可否易科罰金         否         否         否         否 備        註  臺灣新北地方檢察署110年度執字第10450號      編號1至8經本院臺中分院111年度聲字第385號裁定應執行有期徒刑2年8月    

編        號  9 10 11        12 罪        名  三人以上共同詐欺取財罪    宣   告   刑  有期徒刑1年5月 有期徒刑1年10月 有期徒刑1年4月 有期徒刑1年4月 犯 罪 日 期  109年2月11日9時至12日0時34分許間 109年2月11日11時至13日時13分許間 109年2月12日9時52分至12時1分許間 109年2月12日13時30分至13日12時3分許間 偵查（自訴）機關年度案號            臺灣新北地方檢察署109年度偵字第13833號、109年度偵緝字第3193號    最後事實審 法    院                             臺灣高等法院     案    號                          110年度上訴字第2489號     判決日期                              110年12月30日    確定判決 法    院                             臺灣高等法院     案    號                          110年度上訴字第2489號     確定日期                               111年2月7日    可否易科罰金          否         否         否        否 備        註  臺灣新北地方檢察署111年度執字第1684號（編號9至15部分，原判決已定應執行有期徒刑3年3月)    

編        號  13 14 15         16 罪        名  三人以上共同詐欺取財罪   三人以上共同詐欺取財罪 宣   告   刑  有期徒刑1年5月 有期徒刑1年5月 有期徒刑1年6月 有期徒刑1年6月 犯 罪 日 期  109年2月13日10時28分至13日14時25分間 109年2月13日11時26分至14日0時29分許間 109年2月13日10時21分至15日0時45分許間 108年11月6日9時49分至10日0時27分許間 偵查（自訴）機關年度案號  臺灣新北地方檢察署109年度偵字第13833號、109年度偵緝字第3193 號   臺灣新北地方檢察署109年度偵緝字第876號 最後事實審 法    院                          臺灣高等法院   臺灣高等法院  案    號                     110年度上訴字第2489號   110年度上訴字第1416號  判決日期                           110年12月30日   110年12月28日 確定判決 法    院                           臺灣高等法院   臺灣高等法院  案    號                      110年度上訴字第2489號   110年度上訴字第1416號  確定日期                            111年2月7日   111年2月7日 可否易科罰金          否         否         否        否 備        註  臺灣新北地方檢察署111年度執字第1684號（編號9至15部分，原判決已定應執行有期徒刑3年3月)   臺灣新北地方檢察署111年度執字第2863號